臺灣高等法院臺中分院刑事判決
111年度上訴字第1215號
上  訴  人  
即  被  告  蔡錦珍


指定辯護人  本院公設辯護人陳秋靜  
上列上訴人因傷害案件，不服臺灣彰化地方法院110年度訴字第8
82號中華民國111年3月22日第一審判決（起訴案號：臺灣彰化地
方檢察署110年度偵字第7481號），提起上訴，本院判決如下：
    主  文
原判決關於蔡錦珍部分撤銷。
蔡錦珍犯傷害罪，處拘役伍拾日，如易科罰金，以新臺幣壹仟元
折算壹日。
    事  實
一、蔡錦珍於民國110年5月20日上午8時40分許，騎乘機車行經
    施工中之彰化縣○○鄉○○路0段00號前時，與騎乘機車迎面而
    來之林家𥯤因行車事宜而起口角爭執，詎林家𥯤先在上述不
    特定人得共見共聞之處所，對蔡錦珍辱罵「幹○娘」(林家𥯤
    犯公然侮辱罪部分，業經原審判處罰金新台幣1千元確定)，
    蔡錦珍遭辱罵後因此心生不滿，竟基於傷害他人身體之犯意
    ，順手拿起一旁由施工現場負責人許育彰所管領、連結三角
    錐使用之塑膠連桿1支，接續毆打林家𥯤之身體部位，致林
    家𥯤因而受有左側頸部挫傷、左側背部挫傷及左上臂挫傷等
    傷害。嗣經許育彰見狀上前制止，員警據報到場後並當場扣
    得已斷成兩截之塑膠連桿，始悉上情。
二、案經林家𥯤訴由彰化縣警察局員林分局報請臺灣彰化地方檢
    察署檢察官偵查起訴。　　
    理  由
一、證據能力部分：
(一)本判決所引用上訴人即被告（下稱被告）蔡錦珍以外之人於
    審判外之言詞或書面陳述，均經本院於審理時當庭直接提示
    而為合法調查，檢察官、被告、辯護人均同意作為證據，本
    院審酌前開證據作成或取得狀況，均無非法或不當取證之情
    事，亦無顯不可信情況，故認為適當而均得作為證據。是前
    開證據，依刑事訴訟法第159條之5規定，均有證據能力。
(二)本判決以下所引用之非供述證據，均與本案事實具有自然關
    聯性，且核屬書證、物證性質，又查無事證足認有違背法定
    程式或經偽造、變造所取得等證據排除之情事，復經本院依
    刑事訴訟法第164條、第165條踐行物證、書證之調查程序，
    均有證據能力。　　
二、上述犯罪事實業據被告蔡錦珍於本院審理時坦承認罪（本院
    卷第49、52頁），且據證人即告訴人林家𥯤於警詢及原審指
    證明確（偵卷第17至19頁、原審卷第136至148頁），並經證
    人許育彰於警詢、偵訊時證述在案（偵卷第91至93、101至1
    02頁），另經原審勘驗員警前往案發現場處理時所配戴密錄
    器攝錄之影像，有勘驗筆錄及相關截圖存卷可憑（原審卷第
    76至78、87、107至113、181至187頁），復有彰化縣警察局
    員林分局扣押筆錄、扣押物品目錄表、案發現場暨林家𥯤傷
    勢採證照片（偵卷第41至44、47、49至51頁）、○○○○○醫院
    診斷證明書、同上醫院110年11月18日一一〇○○院字第110110
    0043號函附林家𥯤急診病歷暨檢傷照片（偵卷第53頁、原審
    卷第49至56頁），及彰化縣警察局員林分局110年11月24日
    員警分偵字第1100035259號函附職務報告暨密錄器影像截圖
    （原審卷第59至61頁）附卷可佐，及有斷裂為兩截之塑膠連
    桿1支扣案可證，足認被告上述自白核與事實相符，應可採
    信，被告上述傷害犯行，事證明確，當可認定。
三、核被告蔡錦珍所為，係犯刑法第277條第1項傷害罪。被告在
    上述時、地多次持塑膠連桿毆打告訴人林家𥯤身體之舉，係
    基於同一傷害他人身體犯意，於密切接近之時間在相同地點
    實施，所侵害者亦屬同一被害人之身體法益，為接續犯，應
    僅論以一傷害罪。
四、原判決關於被告蔡錦珍部分，認其罪證明確，予以論罪科刑
    ，固非無見。惟查原審就被告之量刑，係參酌被告於原審否
    認犯行之犯後態度等情（見原判決第12頁），然被告於本院
    審理時業已坦承認罪(如上所述)，本院量刑基礎已與原審有
    所不同，原審量刑未及審酌上開科刑情狀，已有未洽。故被
    告上訴主張原判決量刑過重，為有理由，應由本院將原判決
    關於被告部分予以撤銷改判。本院以行為人之責任為基礎，
    審酌被告未以理性方式溝通協調，致生傷害告訴人之舉，雖
    告訴人於本院陳明請求對被告從重量刑等語，然考量本案事
    發經過係屬偶發，且因告訴人公然侮辱被告在先，及被告年
    逾70歲，犯罪手段係使用扣案塑膠材質之連桿毆打，尚非持
    用質地更堅硬之金屬工具或銳器，加以告訴人所受傷勢均屬
    挫傷，犯罪所生危害尚屬輕微，及被告曾於73年間曾因侵占
    案件遭判處罰金刑外，於本件案發前並無（其他）遭法院判
    處罪刑之前科紀錄（參卷附之臺灣高等法院被告前案紀錄表
    ），堪認其素行尚佳、為初中畢業、現無業且係中低收入戶
    之智識程度及生活狀況（本院卷第53頁審判筆錄、第65頁彰
    化縣大村鄉中低收入老人生活津貼證明書），犯後雖未能與
    告訴人和解彌補損害，但已於本院坦認犯行求予自新機會等
    一切情狀，量處如主文第2項所示之刑，及諭知如易科罰金
    ，以新臺幣1 千元折算1日之折算標準。至於扣案之塑膠連
    桿1支（已斷為兩截），固為被告實行本件傷害犯行所用之
    物，然該物乃係其在案發時順手自一旁工地拿取，為證人許
    育彰所管領而非被告所有之物（業經證人許育彰於警詢、偵
    查陳明在卷），爰不予宣告沒收。
據上論結，應依刑事訴訟法第369條第1項前段、第364條、第299
條第1項前段，判決如主文。
本案經檢察官詹雅萍提起公訴，檢察官謝岳錦到庭執行職務。
中　　華　　民　　國　　111 　年　　6 　　月　　28　　日
        　刑事第十一庭    審判長法　官  張  意  聰
　　　　　　　　　　　　　　    法　官  陳  慧  珊
　　　　　　　　　　　　　　　  法　官  周  瑞  芬
以上正本證明與原本無異。     
如不服本判決應於收受判決後20日內向本院提出上訴書狀，並應
敘述具體理由；其未敘述上訴理由者，應於上訴期間屆滿後20日
內向本院補提理由書（均須按他造當事人之人數附繕本）「切勿
逕送上級法院」。因疫情而遲誤不變期間，得向法院聲請回復原
狀。

                                書記官  陳  妙  瑋
　　　　　　　　　　　　　　　　
中　　華　　民　　國　　111 　年　　6 　　月　　28　　日

附錄本判決論罪科刑之法條
刑法第277條第1項：
傷害人之身體或健康者，處5年以下有期徒刑、拘役或50萬元  
以下罰金。